【裁判字號】    90,交易,186
【裁判日期】    901018
【裁判案由】    過失傷害等
【裁判全文】
臺灣屏東地方法院刑事判決                          九十年度交易字第一八六號
    公  訴  人  臺灣屏東地方法院檢察署檢察官
    被      告  甲○○
                乙○○
右列被告因過失傷害等案件，經檢察官提起公訴（八十九年度偵字第六三０九號），
本院判決如左：
    主  文
乙○○服用酒類，不能安全駕駛動力交通工具而駕駛，處拘役肆拾日，如易科罰金，
以參佰元折算壹日，緩刑貳年。
甲○○部分公訴不受理。
     事  實
一、乙○○係在校學生，明知服用酒類，不能安全駕駛動力交通工具時，即不得騎乘
    機車上路，其於民國八十九年九月二十六日二時許在屏東市○○路「好樂迪」Ｋ
    ＴＶ飲酒唱歌後，已有輕醉情狀，並呈現輕度酩酊、說話含糊、腳步不穩、噁心
    、多辯之症狀，竟仍於同日三時四十分許自「好樂迪」ＫＴＶ出發，騎乘車牌號
    碼ＰＭＱ─四０一號機車，沿屏東市○○路，由東向西行駛，行經屏東是中正路
    與信義路口時，因其判斷力及反應能力不佳，雖發覺對向車道有甲○○所駕駛之
    車牌號碼Ｄ六五二二一號之自小客車，仍於上開路口貿然左轉，致該小客車右前
    方保險桿撞及乙○○所騎乘機車之引擎右側蓋，使乙○○受傷（過失傷害部分已
    撤回告訴，詳後述），經送往屏東市寶建醫院救治，嗣警方據報前往處理後，並
    於醫院內對乙○○進行酒精含量測試，結果其吐氣所含酒精成份已達每公升○．
    六四毫克。
二、案經屏東縣警察局屏東分局報請臺灣屏東地方法院檢察署檢察官偵查起訴。
     理  由
壹、有罪部分：
一、訊據被告乙○○坦承右揭事實不諱，並有道路交通事故調查報告表可考，又被告
    飲酒後吐氣所含酒精成份達每公升○．六四毫克，有警製酒精濃度測試表一紙在
    卷足憑，依卷附之血液中酒精濃度與酒醉程度及呈現症狀關係表所示，其已達輕
    醉情狀，並呈現輕度酩酊、說話含糊、腳步不穩、噁心、多辯之症狀，又依酒精
    濃度與肇事率關係表所示，被告上開體內酒精含量，其肇事率約為正常人之十倍
    左右，是顯無法安全駕駛車輛，參以其在天氣、視距、車況良好、無障礙物之情
    形之下，被告乙○○於警訊中自承伊當時有看到被告甲○○所駕駛之小客車，但
    伊目測該車距離很遠，不會撞到，所以仍保持原來之速度通過，突然被該小客車
    撞到等語（見八十九年十月二日警訊筆錄），而其於偵查中亦坦承酒後反應較差
    等情（見偵查卷第七頁），益見其已酒醉而達於不能安全駕駛動力交通工具之情
    況，綜上，本件事證明確，被告犯行堪以認定。
二、核被告乙○○所為，係犯刑法第一百八十五條之三不能安全駕駛動力交通工具罪
    。爰審酌被告素行、動機、酒醉程度及其犯後態度等一切情狀，量處如主文所示
    之刑，並諭知易科罰金之折算標準。又被告乙○○前未曾受有期徒刑以上刑之宣
    告，此有臺灣屏東地方法院檢察署刑案資料查註紀錄表、臺灣高等法院被告全國
    前案紀錄表各一紙在卷可參，經此次科刑後，當知所警惕，而無再犯之虞，且其
    目前仍在學中，因此，本院認其所受之宣告刑，以暫不執行為適當，併予宣告緩
    刑二年。
三、又被告行為後，刑法第四十一條業於九十年一月十日修正公布，同年一月十二日
    生效，修正後之刑法第四十一條第一項前段規定：犯最重本刑五年以下有期徒刑
    以下之罪，而受六個月以下有期徒刑或拘役之宣告，因身體、教育、職業、家庭
    或其他正當事由，執行顯有困難者，得以一元以上三元以下折算一日。此與原先
    之刑法第四十一條規定已有不同，本件前後相較，並無有利或不利之情形，依刑
    法第二條第一項前段之規定，自應適用修正後之刑法第四十一條第一項前段之規
    定，諭知易科罰金及其折算之標準，併予敘明。
貳、不受理部分：
一、按告訴乃論之罪，告訴人於第一審辯論終結前，得撤回其告訴；又告訴經撤回者
    ，法院應諭知不受理之判決，刑事訴訟法第二百三十八條第一項，及第三百零三
    條第三款定有明文。
二、公訴意旨略以：被告甲○○於八十九年九月二十六日凌晨三時五十分許，駕駛車
    牌號碼Ｄ六五二二一號自小客車沿屏東市○○路，由西向東行駛，至該路與信義
    路閃黃燈交岔路口，適有告訴人乙○○酒後已不能為安全駕駛，仍騎行車牌號碼
    ＰＭＱ─四○一號機車，沿屏東市○○路，由東向西行駛，至該交岔路口，被告
    甲○○竟於通過上開交岔路口時，超速行駛，而告訴人乙○○亦於通過上開交岔
    路口時，貿然左轉，被告甲○○避煞不及，致該自小客車右前方保險桿撞及機車
    引擎右側蓋，使告訴人乙○○受有右脛骨、右踝開放性骨折之傷害，因認被告所
    為係犯刑法第二百八十四條第一項後段之過失傷害罪嫌，惟依刑第二百八十七條
    前段之規定須告訴乃論。茲告訴人乙○○於本院審理中當庭撤回其告訴，揆諸前
    開說明，爰就此部分諭知不受理之判決。
據上論斷，應依刑事訴訟法第二百九十九條第一項前段、第三百零三條第三款，刑法
第一百八十五條之三、第二條第一項前段、第四十一條第一項前段、第七十四條第一
款，罰金罰鍰提高標準條例第二條，判決如主文。
本案經檢察官林津鋒到庭執行職務。
中      華      民      國       九十       年      十     月   十八    日
                                      臺灣屏東地方法院刑事第三庭
                                          審判長法  官  黃國永
                                                法  官  陳姵君
                                                法  官  余德正
右正本證明與原本無異。
對於本判決如有不服應於收受送達後十日內向本院提出上訴書狀上訴於台灣高等法院
高雄分院並按他造當事人之人數附具繕本。
                                                書記官  謝博興
中      華      民      國       九十       年      十     月   十八    日
附錄本判決論罪之法條：
刑法第一百八十五條之三
服用毒品、麻醉藥品、酒類或其他相類之物，不能安全駕駛動力交通工具而駕駛者，
處一年以下有期徒刑、拘役或三萬元以下罰金。


司法院資訊處製作；財團法人民間司法改革基金會備份。
